【裁判字號】    97,訴,470
【裁判日期】    970520
【裁判案由】    違反毒品危害防制條例
【裁判全文】
臺灣臺南地方法院刑事判決               97年度訴字第470號
公  訴  人  臺灣臺南地方法院檢察署檢察官
被      告  甲○○
上列被告因違反毒品危害防制條例案件，經檢察官提起公訴（九
十七年度毒偵字第五一七號），被告於準備程序期日就被訴事實
為有罪之陳述，本院合議庭裁定由受命法官獨任進行簡式審判程
序，判決如下：
    主  文
甲○○施用第一級毒品，累犯，處有期徒刑壹年；又施用第二級
毒品，累犯，處有期徒刑伍月。應執行有期徒刑壹年月。
    事  實
一、甲○○前因施用毒品案件，經送觀察、勒戒及強制戒治期滿
    後，由臺灣臺南地方法院檢察署檢察官於民國八十八年十月
    八日（起訴書誤載為九十一年一月二十八日）以八十八年度
    戒毒偵字第三三號為不起訴處分。其復於九十一年間再度因
    施用毒品案件，經檢察官提起公訴並送強制戒治後，於九十
    二年五月十四日停止戒治釋放出監，並於九十二年十月三日
    強制戒治期滿視為執行完畢，施用毒品犯罪部分經本院以九
    十一年度訴字第一三五三號及九十二年度訴字第一三四八號
    分別判處有期徒刑一年四月及一年八月確定，於九十三年一
    月四日入監執行後，二罪接續執行，於九十五年六月七日假
    釋出監，嗣經撤銷假釋再度入監執行殘刑，適經減刑後，甫
    於九十六年七月十六日（起訴書誤載為九十五年十一月二十
    八日）執行完畢。詎甲○○仍未戒除毒癮，於前開強制戒治
    執行完畢釋放後五年內，分別基於施用第一級毒品海洛因及
    第二級毒品安非他命之犯意，於九十六年九月二十五日（起
    訴書誤載為二十四日）凌晨零時許，在臺南市○○區○○路
    一七０巷三一號住處內，先以針筒注射方式施用第一級毒品
    海洛因一次，再以將安非他命摻入香煙內點燃吸食之方式，
    施用第二級毒品安非他命一次。嗣於九十六年九月二十五日
    下午四時許，甲○○在臺南市○○區○○街八號前因行跡可
    疑遭警盤查，經其同意於同日下午六時三十分許採集尿液送
    驗後，結果呈安非他命類及鴉片類陽性反應，始知悉上情。
二、案經臺南市警察局第二分局報請臺灣臺南地方法院檢察署檢
    察官偵查起訴。
    理  由
一、本件係經被告甲○○於本院當庭表示認罪，而以簡式審判程
    序加以審理，此有本院九十七年五月六日準備程序筆錄及同
    日審判筆錄各一份附卷可憑，則依據刑事訴訟法第二百七十
    三條之二、同法第一百五十九條第二項之規定，本件不適用
    傳聞法則有關限制證據能力之相關規定，合先敘明。
二、上揭事實，業據被告於本院審理時均坦承不諱，並當庭為認
    罪之表示（見九十七年五月六日準備程序筆錄），而被告經
    採尿送驗後，係呈安非他命類及鴉片類陽性反應，此有詮昕
    科技股份有限公司於九十六年十月十二日出具之濫用藥物尿
    液檢驗報告（檢體資料：B3-227號）、臺南市警察局第二分
    局偵辦毒品危害防制條例案送驗尿液年籍對照表各一紙附卷
    可稽。又被告前因施用毒品案件，經送觀察、勒戒及強制戒
    治期滿後，由臺灣臺南地方法院檢察署檢察官於八十八年十
    月八日以八十八年度戒毒偵字第三三號為不起訴處分，其復
    於九十一年間再度因施用毒品案件，經檢察官提起公訴並送
    強制戒治後，於九十二年五月十四日停止戒治釋放出監，並
    於九十二年十月三日強制戒治期滿視為執行完畢等情，亦有
    臺灣高等法院被告前案紀錄表在卷可考。綜上所述，本件事
    證明確，被告施用第一級、第二級毒品犯行，堪以認定，應
    依法論科。
三、按海洛因、安非他命分別係毒品危害防制條例第二條第二項
    第一款、第二款所明定之第一、二級毒品，禁止非法持有及
    施用。故核被告所為，係犯毒品危害防制條例第十條第一項
    、第二項之施用第一級毒品罪及施用第二級毒品罪，其施用
    前持有第一級毒品海洛因與第二級毒品安非他命之低度行為
    ，已為其進而施用之高度行為所吸收，均不另論罪。被告所
    犯上述二罪間，犯意個別行為互殊，應分論併罰。又被告有
    如事實欄所載有期徒刑執行完畢之前科記錄，此有臺灣高等
    法院被告前案紀錄表可稽，其受有期徒刑之執行完畢，五年
    以內故意再犯本件有期徒刑以上二罪，均屬累犯，應依刑法
    第四十七條第一項之規定均加重其刑。爰審酌被告之犯罪動
    機、目的、手段及曾因施用毒品案件，經觀察、勒戒程序後
    ，仍再犯本件之罪，顯見其毫無悔意，戒癮之意志力極為薄
    弱，惟念及其施用毒品之犯行，在本質上尚屬戕害自身身心
    健康之行為，且能坦承犯行，犯罪後之態度尚佳等一切情狀
    ，分別量處如主文所示之刑，並定其執行刑，以資懲儆。
據上論斷，應依刑事訴訟法第二百七十三條之一條第一項、第二
百九十九條第一項前段，毒品危害防制條例第十條第一項、第二
項，刑法第十一條前段、第四十七條第一項、第五十一條第五款
，判決如主文。
本案經檢察官乙○○到庭執行職務。
中    華    民    國    97    年    5     月    20    日
                  刑事第六庭    法  官  張瑛宗
以上正本證明與原本無異。
如不服本判決應於收受本判後10日內向本院提出上訴書狀，並應
敘述具體理由。如未敘述上訴理由者，應於上訴期間屆滿後20日
內向本院補提理由書狀（均須按他造當事人之人數附繕本）「切
勿逕送上級法院」。
                                書記官  吳昕韋
中    華    民    國    97    年    5     月    20    日
附錄本案論罪科刑法條文：
毒品危害防制條例第10條
施用第一級毒品者，處 6 月以上 5 年以下有期徒刑。
施用第二級毒品者，處 3 年以下有期徒刑。


司法院資訊處製作；財團法人民間司法改革基金會備份。
